ERIK PROENÇA

Backend Developer erik.proenca2011@gmail.com +55 11 9 8616-5932

@erikproenca (linkedin)

PERFIL

Sou matemático, marido e pai. Trabalhei como professor por 14 anos e em 2020 tomei a decisão de mudar para a área de programação, que sempre foi uma grande paixão minha. Atualmente trabalho como desenvolvedor MuleSoft e Python. Adoro resolver desafios e quebra-cabeças.

EDUCAÇÃO

- Licenciatura em Matemática com habilitação em Física
 - Anhanguera 2007-2009
- Desenvolvedor Full Stack
 - o Impacta 2021-2021

SKILLS

- · JavaScript
- · MuleSoft
- · Python
- · FastAPI
- · Dynamics 365

EXPERIÊNCIA

DESENVOLVEDOR MULESOFT

From 06/2022 | ORANGE DOOR IT

Trabalhar em equipe, desenvolvendo soluções para atender às necessidades do cliente, construir e manter api, dar suporte ao cliente, testar APIs, construir arquiteturas, comunicar-se com o SalesForce. Linguagens: Java, Dataweave.

Criei um grupo de estudos de MuleSoft na empresa para ajudar novos desenvolvedores a aprenderem a desenvolverem e se prepararem para a certificação.

PYTHON DEVELOPER

From 06/2020 | Erik Proença

Desenvolver API utilizando FastAPI e conectando as mesmas com banco de dados relacionais e não relacionais, isso inclui serviços clouds e MongoDB, ou SQL, ou MySQL. Trabalhar em equipe, desenvolvendo soluções para atender as necessidades e demandas dos clientes. Saber trabalhar com metodologias ágeis, versionamento de código e repositórios. Teste e identifique possíveis problemas.

DYNAMICS 365 DEVELOPER

From 10/2021 to 06/2022 | Nexer

Trabalhar em equipe, desenvolvendo soluções para atender as necessidades e demandas dos clientes com foco na área de ERP. Saber trabalhar com metodologias ágeis, versionamento de código e repositórios. Teste e identifique possíveis problemas. Desenvolvimento de linguagens: AL, C#(.Net)

PROGRAMMING INSTRUCTOR I

From 09/2021 to 06/2022 | Impacta

Ensinar: Lógica, HTML, CSS, JavaScript, React, Angular Instruir estudantes a entender problemas e construirem soluções.

CERTIFICADOS

- Formação Full Stack
- Certificado de Desenvolvedor MuleSoft 1
- Completed the training of Programming Logic Concepts with JavaScript 20 hours. period from 05/03/2021 to 05/07/2021
- Front End Development with HTML5, CSS3 and JavaScript

- Completed Front End Development training with HTML5, CSS3 and JavaScript 60 hours period from 05/10/2021 to 05/28/2021
- Data Technologies
- Completed data technology training (Online Live) 32 hours period from 05/31/2021 to 06/10/2021
- Front End Node.JS
- Completed Front End Node training.JS 52 hours period from 07/01/2021 to 07/20/2021
- Front End Development with React, Angular and TypeScript
- Completed Front End Development training with React, Angular and TypeScript 100 hours period from 07/21/2021 to 08/20/2021

IDIOMAS

- · Português
- · Inglês
- · Francês